【裁判字號】    99,易,691
【裁判日期】    991206
【裁判案由】    違反毒品危害防制條例
【裁判全文】
臺灣雲林地方法院刑事協商判決           99年度易字第691號
公  訴  人  臺灣雲林地方法院檢察署檢察官
被      告  林奇鋒
指定辯護人  本院公設辯護人許俊雄
上列被告因違反毒品危害防制條例案件，經檢察官提起公訴（99
年度毒偵字第1247號），並聲請法院改依協商程序而為判決，本
院認為適當，同意由受命法官一人獨任進行協商判決程序，判決
如下：
    主      文
林奇鋒施用第二級毒品，累犯，處有期徒刑陸月，如易科罰金，
以新臺幣壹仟元折算壹日。扣案之第二級毒品甲基安非他命壹包
（含外包裝袋壹只，驗餘淨重零點零貳陸參公克）沒收銷燬之。
扣案之玻璃球壹個及塑膠吸管壹支沒收。
    事實及理由
一、犯罪事實：
    林奇鋒前因施用毒品案件，經本院裁定令入勒戒處所施以觀
    察、勒戒，於民國97年6 月24日因無繼續施用傾向而釋放，
    並由臺灣雲林地方法院檢察署檢察官以97年度毒偵字第180
    號為不起訴處分確定；又因施用第2 級毒品案件，經本院分
    別以98年度虎簡字第94號及第119 號判處有期徒刑3 月、4
    月確定，並定應執行有期徒刑6 月，於98年10月30日易科罰
    金執行完畢。詎林奇鋒猶不知悔改，復基於施用第二級毒品
    甲基安非他命之犯意，於99年9 月8 日晚間8 時5 分許，在
    雲林縣虎尾鎮○○路「亞虎電子遊藝場」附近其所駕駛之車
    牌號碼0365-XU 號自用小客車內，以將甲基安非他命置於玻
    璃球內用火燒烤後吸食其煙霧之方式，施用第二級毒品甲基
    安非他命1 次。嗣於同日晚間9 時許，在雲林縣斗六市鎮○
    路與明德北路口處，因交通違規，為警攔檢查獲，並在上開
    自用小客車內，扣得第二級毒品甲基安非他命1 包（驗餘淨
    重0.0263公克）、玻璃球1個及塑膠吸管各1 支。
二、證據名稱：
  (一)被告林奇鋒之供述。
  (二)雲林縣警察局斗六分局委託鑑驗尿液代號與真實姓名對照表
    1 紙。
  (三)正修科技大學超微量研究中心尿液檢驗報告1紙。
  (四)扣案之第二級毒品甲基安非他命1 包（驗餘淨重計0.0263公
    克）、玻璃球及塑膠吸管各1 個。
  (四)憲兵司令部刑事鑑識中心99年11月3日鑑定書1紙。
  (五)臺灣高等法院被告前案紀錄表、全國施用毒品案件紀錄表。
三、本案經檢察官與被告林奇鋒、辯護人於審判外達成協商之合
    意，且被告林奇鋒已認罪，其合意內容為：林奇鋒施用第二
    級毒品，累犯，處有期徒刑陸月，如易科罰金，以新臺幣壹
    仟元折算壹日。扣案之第二級毒品甲基安非他命壹包（驗餘
    淨重零點零貳陸參公克）沒收銷燬。玻璃球壹個及塑膠吸管
    各壹支沒收。
四、至扣案之顆粒1 包（淨重為0.0422公克，驗餘淨重為0.0263
    公克），鑑定結果確含甲基安非他命之成分，屬毒品危害防
    制條例第2 條第2 項第2 款所列之第二級毒品，有憲兵司令
    部刑事鑑識中心99年11月3 日鑑定書1 紙附卷可稽（見偵卷
    第31頁），應依毒品危害防制條例第18條第1 項前段之規定
    ，沒收銷燬之。又鑑定毒品時，一般係以傾倒之方式，將包
    裝袋內之毒品倒出與包裝袋分離而秤重，必要時亦會輔以刮
    杓取袋內粉末，然無論依上述何種方式分離，包裝袋內均會
    有極微量海洛因殘留，業經法務部調查局於93年3 月19日以
    調科壹字第09300113060 號函示在案，此為本院職務上已知
    之事實（另見最高法院95年度臺上字第3739號、第7354號、
    98年度臺上字第7509號、99年度臺上字第2476號判決意旨）
    。前揭扣案並送鑑之第二級毒品甲基安非他命1 包，用以包
    裝、裝放前揭毒品之包裝塑膠袋部分，實難以與其內所殘留
    之微量毒品完全析離，自應全部視為毒品，而併依毒品危害
    防制條例第18條第1 項前段之規定宣告沒收銷燬。至扣案之
    玻璃球1 個及塑膠吸管各1 支，均係被告所有供其施用第二
    級毒品甲基安非他命犯罪使用，亦據被告於偵查及本院審理
    時供述甚明（見偵卷第7 頁、本院卷第21頁反面），又上開
    器具本質尚可供其他用途之用，客觀上難認係專供施用毒品
    之器具，均爰依刑法第38條第1 項第2 款之規定，宣告沒收
    。至扣案之第三級毒品愷他命2 包（毛重1.1 公克），經公
    訴檢察官當庭表示由檢察官另案處理，併此敘明（見本院卷
    第21頁）。
五、應適用之法條：刑事訴訟法第455 條之2 第1 項、第455 之
    4 第2 項、第455 條之8 、第454 條第1 項，毒品危害防制
    條例第10條第2 項、第18條第1 項前段，刑法第11條、第41
    條第1項、第47條第1 項、第38條第1 項第2 款。
六、協商判決原則上不得上訴。但有刑事訴訟法第455 條之4 第
    1 項第1 款「於本訊問程序終結前，被告撤銷協商合意或檢
    察官撤回協商聲請者」；第2 款「被告協商之意思非出於自
    由意志者」；第4 款「被告所犯之罪非第455 條之2 第1 項
    所定得以協商判決者」；第6 款「被告有其他較重之裁判上
    一罪之犯罪事實者」；第7 款「法院認應諭知免刑或免訴、
    不受理者」情形之一，或協商判決違反同條第2 項「法院應
    於協商合意範圍內為判決；法院為協商判決所科之刑，以宣
    告緩刑或2 年以下有期徒刑、拘役或罰金為限」等規定者（
    以上均簡稱但書情形）外，不在此限（即有但書情形，依法
    仍得上訴）。
七、本件如有上述但書情形，且不服本判決時，得自收受判決送
    達之日起10日內，向本院提出上訴狀（須附繕本），上訴於
    第二審法院。
本案經檢察官江柏青到庭執行職務。
中    華    民    國    99    年    12    月    6     日
                  刑事第五庭    法  官  段奇琬
以上正本證明與原本無異。
                                書記官  高培馨
中    華    民    國    99    年    12    月    6     日
附錄本案論罪科刑法條全文：
毒品危害防制條例第10條
施用第一級毒品者，處 6 月以上 5 年以下有期徒刑。
施用第二級毒品者，處 3 年以下有期徒刑。

司法院資訊處製作；財團法人民間司法改革基金會備份。
